【裁判字號】    99,易,707
【裁判日期】    990609
【裁判案由】    竊盜
【裁判全文】
臺灣高雄地方法院刑事判決               99年度易字第707號
公  訴  人  台灣高雄地方法院檢察署
被      告  甲○○
上列被告因竊盜等案件，經檢察官提起公訴（99年度偵字第1066
2 號、第10772 號），本院判決如下：
    主  文
甲○○犯竊盜罪，累犯，處有期徒刑陸月，如易科罰金，以新台
幣壹仟元折算壹日；又犯竊盜罪，累犯，處有期徒刑陸月，如易
科罰金，以新台幣壹仟元折算壹日。扣案之鑰匙壹把，沒收之。
應執行有期徒刑拾月，如易科罰金，以新台幣壹仟元折算壹日。
扣案之鑰匙壹把，沒收之。
    事  實
一、甲○○前於民國97年間因竊盜等案件，經本院以97年度審簡
    字第4593號、第914 號、第5000號、第5354號、第4751號判
    決分別判處有期徒刑4 月、5 月、4 月、4 月、5 月確定，
    並以98年度審聲第2876號裁定應執行有期徒刑1 年6 月確定
    ，於99年2 月8 日執行完畢。詎其仍不知悔改，意圖為自己
    不法之所有，(一)於99年3 月18日19時許，在高雄縣鳳山市○
    ○路49號前，見乙○○所有之車牌號碼INB-037 號重型機車
    停放路邊，且鑰匙置放於電門上未取下，有機可趁，遂以該
    鑰匙轉動機車電門啟動之方式，竊取該機車，得手後供自己
    騎乘之用。嗣於翌（19）日13時40分許，在高雄縣鳳山市○
    ○街14巷5 號前，為警攔查發現係贓車而查獲。(二)於99年3
    月27日23時許，在高雄市三民區○○○路312 巷13號，以自
    備鑰匙啟動之方式，竊取丙○○所有車牌號碼OGF-541 號重
    型機車，得手後作為代步工具。嗣於翌（28）日17時45分許
    ，在高雄縣鳳山市○○路477 巷18號，因形跡可疑，為警攔
    查查獲。
二、案經高雄縣政府警察局鳳山分局及高雄市政府警察局三民第
    二分局報請臺灣高雄地方法院檢察署檢察官偵查起訴。
    理  由
一、按被告甲○○所為係犯死刑、無期徒刑、最輕本刑為3 年以
    上有期徒刑以外之罪，其於準備程序中就被訴事實為有罪之
    陳述，經受命法官告知簡式審判程序之旨，並聽取公訴人、
    被告之意見後，本院合議庭認為適宜由受命法官獨任進行簡
    式審判程序，依刑事訴訟法第273 條之1 第1 項規定，裁定
    由受命法官獨任進行審判程序，合先敘明。
二、上揭事實，業據被告於本院審理時供承不諱，核與證人即被
    害人乙○○、梁美香（丙○○之妻）於警詢中所述大致相符
    ，並有高雄縣政府警察局鳳山分局扣押筆錄、扣押物品目錄
    表、贓物認領保管單、臺灣高雄地方法院檢察署公務電話紀
    錄表、高雄市政府警察局三民第二分局覺民路派出所扣押筆
    錄、扣押物品目錄表、贓物認領保管單、高雄市政府警察局
    車輛尋獲電腦輸入單各1 份、現場贓物及犯罪工具鑰匙照片
    共9 張附卷可參，是被告之任意性自白核與事實相符，洵堪
    採為論罪科刑之依據。本案事證明確，被告上開犯行，堪以
    認定。
三、核被告甲○○所為，係犯刑法第320 條第1 項之普通竊盜罪
    。被告所為前開犯行，犯意各別，行為互殊，應分論併罰。
    又被告有犯罪事實欄所載前科執行情形，此有臺灣高等法院
    被告前案紀錄表在卷可按，其於有期徒刑執行完畢後，5 年
    內故意再犯本件有期徒刑以上之罪，為累犯，應依刑法第47
    條第1 項之規定加重其刑。爰審酌被告正值青壯，不思以正
    當途徑獲取財物，僅因自身無固定工作收入，經濟困難，或
    見被害人乙○○機車鑰匙未取下之際，有機可趁，或以自備
    鑰匙發動丙○○之上開機車而竊取之，造成被害人乙○○受
    有1 萬5 千元、被害人丙○○受有5 千元之財物損失，所為
    實屬可議，且被告前有多次竊盜前科，並有強制工作之紀錄
    ，前案普因期滿執行完畢，隨即再犯本件犯行，素行不佳，
    惟念其犯後坦承犯行，態度尚佳，且被害人乙○○於本院審
    理中已明確表示願意原諒被告（本院卷第52頁），及其智識
    程度、生活狀況、所竊取財物之價值等一切情狀，分別量處
    如主文所示之刑及其應執行刑，以資懲儆。又斟酌被告為國
    中畢業，現以零工維生，經濟狀況勉持等情，並諭知如主文
    所示之易科罰金折算標準。
四、至檢察官聲請本院對被告宣告強制工作，惟按竊盜犯贓物犯
    保安處分條例中之強制工作，旨在對嚴重職業性犯罪及欠缺
    正確工作觀念或無正常工作因而犯罪者，強制其從事勞動，
    學習一技之長及正確之謀生觀念，使其日後重返社會，能適
    應社會生活，然上開措施亦含社會隔離、拘束身體自由之性
    質，其限制人民之權利，實與刑罰同，自應受比例原則之規
    範，使保安處分之宣告，與行為人所為行為之嚴重性、行為
    人所表現之危險性，及對行為人未來行為之期待性相當（最
    高法院91年度臺上字第4625號判決意旨參照），而被告於本
    案發生前，雖曾於97年間有5 次竊盜前科，但該各案均僅竊
    盜1 次，有本院97年度簡字第914 號、97年度審簡字第4593
    號、第4751號、第5000號、第5354號判決各1 份在卷可憑，
    再被告本次竊盜與前次犯行業已間隔近2 年，且被告係缺代
    步工具而行竊，並非藉竊取財物變賣謀生，尚難認定被告有
    犯罪之習慣，爰不諭知被告應於刑之執行前入勞動處所強制
    工作。
四、扣案之鑰匙1 把，業據被告自承為其所有（本院卷第17頁）
    ，且係供其犯本罪所用之物，應依刑法第38條第1 項第2 款
    規定沒收之。
據上論斷，應依刑事訴訟法第273 條之1 、第284 條之1 、第29
9 條第1 項前段，刑法第320 條第1 項、第47條第1 項、第41條
第1 項前段、第8 項、第51條第5 款、第38條第1 項第2 款，判
決如主文。
本案經檢察官許怡萍到庭執行職務。
中    華    民    國    99    年    6     月    9     日
                刑事第十二庭  法  官  楊珮瑛
以上正本證明與原本無異。
如不服本判決應於收受送達後10日內向本院提出上訴書狀，並應
敘述具體理由；如未敘述上訴理由者，應於上訴期間屆滿後20日
內向本院補提理由書（均須按他造當事人之人數附繕本）「切勿
逕送上級法院」。
中    華    民    國    99    年    6     月    10    日
                              書記官  郭南宏
附錄本件論罪科刑法條全文
中華民國刑法第320條第1項
意圖為自己或第三人不法之所有，而竊取他人之動產者，為竊盜
罪，處五年以下有期徒刑、拘役或五百元以下罰金。

司法院資訊處製作；財團法人民間司法改革基金會備份。
